臺灣桃園地方法院民事裁定
111年度消債聲免字第3號
聲  請  人  
即  債務人   吳秀玲  



上列聲請人因消費者債務清理條例事件，聲請免責，本院裁定如
下：
    主  文
債務人吳秀玲應予免責。
    理  由
一、按債務人因第133條之情形，受不免責之裁定確定後，繼續
    清償達該條規定之數額，且各普通債權人受償額均達其應受
    分配額時，得聲請法院裁定免責，消費者債務清理條例（下
    稱消債條例）第141條第1項定有明文。依其立法理由可知此
    規定係為鼓勵債務人利用其薪資、執行業務所得或其他固定
    收入清償債務，以獲得免責，賦予其重建經濟之機會。從而
    ，債務人依消債條例第141條規定聲請免責時，法院僅須依
    債務人是否已清償達消債條例第133條規定之數額及各普通
    債權人受償額是否均達其應受分配額為免責與否之認定，無
    須再斟酌原不免責事由之情節及其他一切情狀。
二、聲請意旨略以：聲請人經本院於民國111年1月27日以110年
    度消債職聲免字第155號民事裁定聲請人清算前2年可處分所
    得扣除必要生活費用支出為新臺幣（下同）10萬2,847元，
    普通債權人僅受償5萬562元，故依消債條例第133條規定不
    應免責確定後，繼續清償各債權人款項，超過其等應分配比
    例之金額逾10萬2847元，爰再依消債條例第141條之規定，
    聲請裁定准予免責等語。
三、經查：
　㈠本件債務人前於民國108年10月1日依消債條例向本院聲請債
    務清理之調解（本院108年度消債調字第625號），嗣調解不
    成立後，債務人乃聲請清算，經本院109年度消債清字第44
    號裁定開始清算程序，並以109年度司執消債清字第99號進
    行清算程序，嗣本院司法事務官調查後，於110年3月9日以
    裁定代替債權人會議之決議將聲請人股票1000股價值約1萬
    元及國泰人壽保險股份有限公司之保險解約金4萬562元，共
    計5萬562元之等值現金予以清償，並經本院司法事務官依職
    權分配完結後，於110年9月8日裁定清算程序終結並確定在
    案；復經本院以債務人於聲請清算前2年間可處分所得扣除
    自己及依法應受其扶養者所必要生活費用後，仍有餘額10萬
    2,847元，而各普通債權人因前揭清算事件僅獲得5萬562元
    之分配，亦未經普通債權人全體同意免責，而認聲請人有消
    債條例第133條所定不免責事由，於111年1月27日以110年消
    債職聲免字第155號民事裁定，裁定債務人不予免責等情，
    業經本院依職權調取上開卷宗核閱無訛，合先敘明。
  ㈡嗣聲請人再次向本院聲請本件免責，主張其於原不免責裁定
    確定後，已繼續清償各普通債權人達5萬3,100元等情，並據
    提出郵政跨行匯款申請書等件影本為證（見本院卷第20至22
    頁）；復經本院依職權函請各債權人陳報自111年1月27日原
    不免責裁定以後清償之數額後，核無不符，有各該債權人陳
    報書狀在卷可稽（見本院卷第28至32頁）。是聲請人於原不
    免責裁定確定後，已陸續清償5萬3,100元之事實，應可認定
    。再參以原不免責裁定係認定聲請人於聲請清算前2年可處
    分所得扣除必要生活費用後，尚餘10萬2,874元，而各普通
    債權人於清算程序中僅受償分配5萬562元（見本院109年度
    司執消債清字第99號卷第108頁），故認應不予免責。惟今
    債務人清償數額已逾原不免責裁定所列之差額，且全體普通
    債權人各自受償額亦達其應受分配額（詳細清償情形如附表
    所示），足認聲請人已具備消債條例第141條所規定之免責
    事由甚明。
四、綜上所述，本件聲請人前因第133條之情形，受不免責之裁
    定確定後，繼續清償達該條規定之數額，且各普通債權人受
    償額均達其應受分配額，已符合消債條例第141條所規定之
    免責要件。從而，聲請人聲請免責，為有理由，應予准許。
五、爰裁定如主文。
中　　華　　民　　國　　111 　年　　4 　　月　　29　　日
              民事第二庭    法　官　李麗珍
正本係照原本作成。
如不服本裁定應於送達後10日內向本院提出抗告狀，並應繳納抗
告費新台幣1000元。　　　　　　
中　　華　　民　　國　　111 　年　　4 　　月　　29　　日
                            書記官  謝伊婕

附表：（金額：新台幣） 
編號 債權人 債權總額（依清算程序中所製作之債權表） 債權比例 清算程序中分配受償額 自不免責裁定後受償金額 總受償金額 依消債條例第133條所定之應受分配額（102,847元×債權比例） 1 中國信託商業銀行股份有限公司 373,136元 39.33％ 19,669元 20,850元 40,519元 40,450元 2 富邦資產管理股份有限公司 364,769元 38.44％ 19,228元 20,400元 39,628元 39,534元 3 立新資產管理股份有限公司（現併入仲信資融股份有限公司） 210,906元 22.23％ 11,117元 11,850元 22,967元 22,863元      總計  948,811元 100％ 50,014元 53,100元 103,114元 102,847元